【裁判字號】    89,易,62
【裁判日期】    890525
【裁判案由】    竊盜
【裁判全文】
台灣新竹地方法院刑事判決                            八十九年度易字第六二號
    公  訴  人  台灣新竹地方法院檢察署檢察官
    被      告  甲○○
右列被告因竊盜案件，經檢察官聲請簡易判決處刑（八十八年度偵字第八二二六號）
，經本院竹北簡易庭簽分依普通程序審理，本院判決如左：
    主  文
甲○○竊盜，處拘役拾壹日。
    事  實
一、甲○○於民國八十八年十一月十五日十五時十八分許，在新竹市火車站前之機車
    停車場內，見乙○○將其所有之咖啡色皮夾一個置於其機車踏板之置物架上，竟
    萌意圖為自己不法所有之犯意，趁乙○○不注意之際，徒手竊取該咖啡色皮夾一
    個（內有新台幣〔下同〕五百元及健保卡一張）得手，嗣於八十八年十一月十八
    日二十三時三十分許，在新竹縣竹北市○○里○鄰○○街土地公廟前，為警臨檢
    發現該咖啡色皮夾一個、五百元及健保卡一張，因而偵知上情。
二、案經新竹縣警察局竹北分局移送台灣新竹地方法院檢察署檢察官偵查起訴。
    理  由
一、訊據被告甲○○固不否認有於八十八年十一月十八日二十三時三十分許，在新竹
    縣竹北市○○里○鄰○○街土地公廟前為警查獲時，持有被害人乙○○所有之咖
    啡色皮夾一個、五百元及健保卡一張之事實，惟否認有何竊盜之行為，辯稱：係
    撿到，因皮夾骯髒，要清洗後按照證件之住址寄還等語。然查：前揭事實，業據
    被告於警訊時供述明確，核與被害人指述之情節相符，且證人即承辦員警丙○○
    亦證述被告於警訊時供述之情形，堪信為真實；次查：被告所辯之詞，要與常理
    相違，且健保卡並無住址之記載，被告應無從以之為據而寄還被害人，是其所辯
    前詞，要不足採；此外，復有咖啡色皮夾一個、五百元及健保卡一張（均已發還
    被害人）扣案可資佐證，是本件事證已臻明確，被告犯行堪予認定。
二、核被告所為，係犯刑法第三百二十條第一項之竊盜罪。爰審酌被告之犯罪之手段
    、所竊取物品之價值、犯罪所生之危害、犯後態度等一切情狀，量處如主文所示
    之刑。
三、據上論斷，應依刑事訴訟法第四百五十二條、第二百九十九條第一項前段，刑法
    第三百二十條第一項，罰金罰鍰提高標準條例第一條前段，判決如主文。
本案經檢察官黃仁宏到庭執行職務。
中    華      民      國    八十九    年      五      月    二十五    日
                                台灣新竹地方法院刑事第二庭
                                    法      官    蘇    嘉    豐
右正本證明與原本無異。
如不服本判決，應於判決送達後十日內向本院提出上訴狀( 應附繕本 )，上訴於
臺灣高等法院。
                                    書  記  官    郭    廷    耀
中      華      民      國    八十九    年      五      月    二十五    日
附錄本案論罪科刑所適用法條全文：
刑法第三百二十條：
意圖為自己或第三人不法之所有，而竊取他人之動產者，為竊盜罪，處五年以下有期
徒刑、拘役或五百元以下罰金。
意圖為自己或第三人不法利益，而竊佔他人之不動產者，依前項之規定處斷。
前二項之未遂犯罰之。


司法院資訊處製作；財團法人民間司法改革基金會備份。
